【裁判字號】    91,小上,135
【裁判日期】    920113
【裁判案由】    清償債務
【裁判全文】
臺灣高雄地方法院民事裁定  九十一年度小上字第一三五號
    上  訴  人  甲○○
    被上訴人    高雄縣仁武鄉農會
    法定代理人  曾慶芳
右當事人間請求清償債務事件，上訴人對於中華民國九十一年十月七日本院高雄簡易
庭九十一年度雄小字第七一七號第一審判決提起上訴，本院裁定如左：
    主  文
上訴駁回。
第二審訴訟費用新臺幣玖佰陸拾參元由上訴人負擔。
    理  由
一、按對於小額程序第一審裁判之上訴，應以該判決違背法令為理由，且上訴狀內應
    表明原判決所違背之法令及其具體內容，民事訴訟法第四百三十六條之二十四第
    二項、第四百三十六條之二十五第一款分別定有明文；又依同法第四百三十二條
    之三十二第二項、第四百六十八條、第四百六十九條第一款至第五款之規定，判
    決不適用法規或適用不當者為違背法令，判決有第四百六十九條第一款至第五款
    之情形之一者，為當然違背法令（第四百六十九條第六款「判決不備理由或理由
    矛盾者」，則未在小額事件之上訴程序準用）。另上訴人提起上訴，雖已表明上
    訴理由，如未依上該規定對第一審判決如何違背法令為具體之指摘（如依民事訴
    訟法第四百六十八條規定，以小額程序之第一審判決有不適用法規或適用法規不
    當為理由時，其上訴狀或理由狀應有具體之指摘，並揭示該法規之條項或其內容
    ，若係成文法以外之法則，應揭示該法則之旨趣，倘為司法院解釋或最高法院之
    判例，則應揭示該判解之字號或其內容，如以民事訴訟法第四百六十九條第一款
    至第五款所列情形為理由時，其上訴狀或理由書，應揭示合於該條款之事實），
    尚難認已合法表明上訴理由，依民事訴訟法第四百三十二條之三十二第二項、第
    四百四十四條第一項前段之規定，其上訴顯不合法，應以裁定駁回之。
二、查本件上訴人對小額程序之第一審判決提起上訴，其上訴狀雖已表明上訴理由，
    惟依其所載內容略為：「(一)依兩造所訂委任契約書第一條、第五條規定，上訴人
    既已繪製設計圖、提供工程說明並經建管單位核准請領建照後，餘僅為監造責任
    ，至於施工乃訴外人明祐營造有限公司負責，是訴外人明祐營造有限公司擅自未
    按設計圖施工，而造成佔用他人土地，致必須拆除及補強或恢復原狀，應由承造
    人負責，和上訴人無關。(二)上訴人始終認為是合法，自然不會和被上訴人有達成
    任何和解，因此判決爭執事項所載『兩造及負責施工之明祐營造有限公司代理人
    林崑彬，遂於九十年八月三十一日，...，和解內容協議』根本均是無中生有，
    至於該日所達成之初步協議，上訴人並未簽名表示同意，又若當日如已達成協議
    ，何須再有九十年十二月七日於被上訴人調解委員會之調解。(三)又訴外人明祐營
    造有限公司並未施工，哪來支付新台幣（下同）十萬五千元之費用，據悉乃別家
    營造施工。(四)上訴人既未和被上訴人達成和解，理由所依據之民法第七百三十六
    條、第七百三十七條係不存在的。又初步協議亦片面之詞，訴外人明祐營造有限
    公司全部一面倒的證詞，完全偽證，責任乃在明祐營造有限公司未按圖施工所致
    ，被上訴人係告錯對象。」等語觀之，上訴人僅對原審取捨證據、認定事實之職
    權行使，指摘其有違誤，但並未具體說明原第一審判決所違背之法令；亦未就第
    一審判決究有何不適用法規、適用法規不當、或民事訴訟法第四百六十九條第一
    款至第五款所列之情形，加以具體指摘。依前開說明，應認其上訴為不合法，應
    予駁回。
三、另小額訴訟之上訴程序，法院為訴訟費用之裁判時，應確定其費用額，民事訴訟
    法第四百三十六條之十九第一項、第四百三十六條之三十二第一項規定甚明。本
    件上訴裁判費為八百二十七元、第二審送達郵費為一百三十六元，合計為九百六
    十三元，應由上訴人負擔。
四、據上論結，本件上訴為不合法，依民事訴訟法第四百三十六條之三十二第一項、
    第二項、第四百三十六條之十九第一項、第四百四十四條第一項前段、第九十五
    條、第七十八條，裁定如主文。
中      華      民      國    九十二    年      一      月     十三     日
                              臺灣高雄地方法院民事第一庭
~B審判長法官  楊富強
~B法      官  李勝琛
~B法      官  楊國祥
右為正本係照原本作成。
本裁定不得抗告。
中      華      民      國    九十二    年      一      月     十三     日
~B法院書記官  蔡雅萍


司法院資訊處製作；財團法人民間司法改革基金會備份。
